Guide to the Rosalinda Guillén and Joseph Moore Papers
Special Collections, University of Washington Libraries
- Rosalinda Guillén and Joseph Moore Papers [Guía A Los Archivos De Rosalinda Guillén Y Joseph Moore], 1982-2011; 5799-001; 20.54 cubic feet [Cantidad: 20.54 Pies Cúbicos] 19 boxes [19 cajas]
  - Planning Ideas [Planificación de Ideas], August 1999-December 2003 (Box-folder 4/76)
  - Institute for Public Accuracy Articles [Instituto para Artículos de Exactitud Públicos], June 1994-August 1998 (Box-folder 4/77)
  - (United Farm Workers Subject File) [Archivo de la Unión de Trabajadores Agrícolas], March 1997-January 1998 (Box-folder 4/78)
  - (United Farm Workers Subject File) [Archivo de la Unión de Trabajadores Agrícolas], November 1995-May 1999 (Box-folder 4/79)
  - (Rally for the Farm Workers Flyer) [Reunión Para Los Volantes De Los Trabajadores Agrícolas], Undated (Box-folder 4/80)
  - UFW Orientation Part 1 of 3 [Orientación de UFW Parte 1 de 3], 1990 (Box-folder 5/1)
  - UFW Orientation Part 2 of 3 [Orientación de UFW Parte 2 de 3], 1990 (Box-folder 5/2)
  - UFW Orientation Part 3 of 3 [Orientación de UFW Parte 3 de 3], 1990 (Box-folder 5/3)
  - The Evergreen State College, Labor Center [Colegio Estatal de “Evergreen”, Centro Laboral], 1992-1995 (Box-folder 5/4)
  - Operation Kaminski, Letter Correspondences [Operación Kaminimski, Cartas de Correspondencia], 1995 (Box-folder 5/5)
  - UFW Wine Boycott, Manuel Cortez [UFW Boicot del Vino, Manuel Cortez], 1993 (Box-folder 5/6)
  - Operation Fight Back, Teamsters [Operación Defenderse, Camioneros], 1996 (Box-folder 5/7)
  - Summer Program [Programa de Verano], 1993 (Box-folder 5'8)
  - UFW Haggen's Picketing Affair [UFW Asunto Sobre La Manifestación En La Tienda Haggen], 1992-1993 (Box-folder 5/9)
  - Sunnyside City Council [Ayuntamiento de la Ciudad de Sunnyside], 1996 (Box-folder 5/10)
  - Restaurant Campaign [Campaña del Restaurante], 1991-1993 (Box-folder 5/11)
  - WA State List of Candidates for U.S. Senate, Congress & Statewide Offices [Lista de Candidatos del Estado de Washington Para el Cenado Estadounidense, Congreso y Oficinas Estatales], 1996 (Box-folder 5/12)
  - Centro Campesino Program [Programa del Centro Campesino], C.1985 (Box-folder 5/13)
  - UFW Boycott of Chateau Ste. [UFW Boicot a la Empresa Chateau Ste.], 1993-1996 (Box-folder 5/14)
  - Calendar [Calendario], 1995 (Box-folder 5/15)
  - United Farmworkers of Washington State (UFWWS) Conflicts with United Farmworkers of America (UFW) [Conflictos de los Trabajadores Agrícolas Unidos del Estado de Washington (UFWWS) con los Trabajadores Agrícolas Unidos de America (UFW)], 1993-1996 (Box-folder 5/16)
  - Washington Association of Churches (W.A.C) [Asociación de las Iglesias del Estado de Washington], 1993 (Box-folder 5/17)
  - Reform Team Finances [Fondos del Equipo de Reforma], 1993-1995 (Box-folder 5/18)
  - International Longshore and Warehouse Union, Dick Moork, Labor Notes [Unión de Operaciones Portuarias Internacionales y Almacenaje, Dick Moork, Apuntes de Trabajo], 1994 (Box-folder 5/19)
  - Margarita Prentice Affair [Asunto de Margarita Prentice], 1993 (Box-folder 5/20)
  - Hands Across the Border Rally, Press Originals, NAFTA [Manos A Través De La Frontera, Originales De Prensa, TLCAN], 1992 (Box-folder 5/21)
  - Hands Across the Border Rally, Planning Notes, NAFTA [Manos A Traves De La Frontera, Notas De Planificacion, TLCAN], 1992 (Box-folder 5/22)
  - UFW Sunnyside March [Marcha De La Ciudad Sunnyside UFW], 1996 (Box-folder 5/23)
  - Cesar E. Chavez, Chateau, Ste. Michelle, 1994-1996 (Box-folder 5/24)
  - Rainbow Coalition President Imogene Bowen Resigns [La Renuncia de Imogene Bowen como Presidente de la Coalición Rainbow], 1995-1996 (Box-folder 5/25)
  - Solidarity March, Washington State [Marcha de Solidaridad, Estado de Washington], 1995 (Box-folder 5/26)
  - Jurisdiction Dispute [Disputa de Jurisdicción], 1994 (Box-folder 5/27)
  - Rainbow Coalition, Peace in the Middle East [Coalición Rainbow, La Paz en Medio Oriente], 1990-1991 (Box-folder 5/28)
  - Nancy Rising Correspondence [Correspondencia de Nancy Rising], 1996 (Box-folder 5/29)
  - Manuel Cortez Presidency Issues [Cuestiónes de la Presidencia de Manuel Cortez], 1993 (Box-folder 5/30)
  - Joseph Moore Tax Papers [Documentos de Impuestos de Joseph Moore], 1982-1983 (Box-folder 5/31)
  - Radio, KONA, 1993-1994 (Box-folder 5/32)
  - Joseph Moore Application for Employment at U.S. Department of Agriculture Forest Service [Solicitud de Empleo de Joseph Moore al Departamento De Servicios Agrícolas Forestales De Los Estados Unidos], 1976 (Box-folder 5/33)
  - Jobs with Justice [Empleos con Justicia], 1994 (Box-folder 5/34)
  - Haggens Strategy File [Archivo de la Estrategia de la Tienda Haggens], 1993 (Box-folder 5/35)
  - Rosalinda Feature Article [Artículo Destacado de Rosalinda], 1996 (Box-folder 5/36)
  - Cesar E. Chavez Student Organization for Labor Solidarity, WWU [Cesar E. Chavez Organización de Estudiantes para la Solidaridad Laboral, WWU], 1996 (Box-folder 5/37)
  - Farmworker Network for Economic and Environmental Justice [Red De Trabajadores Agrícolas Para La Justicia Económica Y Ambiental], 1994-1995 (Box-folder 5/38)
  - El Centro de la Raza, 1995 (Box-folder 5/39)
  - Hispanic Coalition for a Drug Free Society [Coalición Hispánica Para Una Sociedad Libre De Drogas], 1994 (Box-folder 5/40)
  - Bronetje-Juan Angelo/Christian Case [El Caso de Bronetje-Juan Angelo/Christian], 1995 (Box-folder 5/41)
  - Notre Dame University Press Manuscript by Lupe Gamboa [Manuscrito De Prensa De La Universidad De Notre Dame Presentado Por Lupe Gamboa], 1995-1996 (Box-folder 5/42)
  - Standing Community on Organizing [Comunidad Permanente en la Organización], 1995 (Box-folder 5/43)
  - Constitution of Farm Labor Organizing Committee (F.L.O.C.) [Constitución del Comité Organizador de los Trabajadores Agrícolas (F.L.O.C.)], 1991 (Box-folder 5/44)
  - Yakima Rainbow Membership List [Lista De Miembros De La Empresa Rainbow En Yakima], 1995 (Box-folder 5/45)
  - Central Washington Peace and Environment Council C.W.P.E.C. [Paz Central De Washington Y El Consejo De Medio Ambiente C.W.P.E.C.], 1995 (Box-folder 5/46)
  - Court Case Documents, Chateau Ste. Michelle Winery Picket, Joseph Moore Speeding Ticket [Documentos Del Caso De La Corte, Manifestación En La Vineria De Chaeau Ste. Michelle, Multa Por Exceso De Velocidad De Joseph Moore], 1994 (Box-folder 5/47)
  - A Guide to Conferences on the Institute for Global Communications (IGC) Networks [Una Guía Para Las Conferencias Sobre El Instituto Para Las Comunicaciones Globales (LGC) Redes], 1994 (Box-folder 5/48)
  - Apple Workers United for Change [Trabajadores de Manzanas Unidos por el Cambio], 1996 (Box-folder 5/49)
  - Immigrant Agricultural Worker Issues, Yakima [Cuestíones de los Trabajadores Inmigrantes y Agricolas, Yakima], 1996 (Box-folder 5/50)
  - Strength Through Diversity: Building Coalitions to End Racism, Labor Center [Fuerza A Través De La Diversidad: Creación De Coaliciones Para Terminar Con El Racismo, Centro Laboral], 1996 (Box-folder 5/51)
  - Statewide Organizing Committee [Comité Organizador En Todo El Estado], 1996 (Box-folder 5/52)
  - Farm Worker Democracy Education Center [Centro De Trabajadores Agrícolas Para La Educación Democratica], 1994-1996 (Box-folder 5/53)
  - Summer School for Union Women, Labor Center [Escuela de Verano para Mujeres de la Unión, Centro de Trabajo], 1996 (Box-folder 5/54)
  - Carpenter's Non-Union Labor Business [Carpinteros Sin Sindicato], 1995 (Box-folder 5/55)
  - Klanwatch/Aryan Nation [Nación Klanwatch/Aryan], 1991-1992 (Box-folder 5/56)
  - The New Alliance Party [Partido Nueva Alianza], 1987-1992 (Box-folder 5/57)
  - Covert Action [Acción Encubierta], 1990-1993 (Box-folder 5/58)
  - Public Policy Institute of California, Part 1 of 2 [Instituto Público de Política de California, Parte 1 De 2], 1999 (Box-folder 5/59)
  - Public Policy Institute of California, Part 2 of 2 [Instituto Público de Política de California, Parte 2 de 2], 1999 (Box-folder 5/60)
  - Voto Latino Precinct Leader Training [Capacitación de los Dirigentes Latinoamericanos], c. 2002 (Box-folder 6/1)
  - Accion Civica (Civic Action) Materials [Materiales de Acción Civica], c. 2002 (Box-folder 6/2)
  - National Council of Agricultural Employers on Agricultural Issues: Press, Summaries, & White Paper [Consejo Nacional de Patrones Agrícolas Sobre Publicaciones Agrícolas: Prensa, Resúmenes, y Papel Blanco], August 26, 1999-February 20, 2000 (Box-folder 6/3)
  - Sheepherders in California: Correspondence, Procedures, & Reports [Pastores de Ovejas en California: Correspondencia, Procedimientos, & Informes], June 30, 1995-March 9, 2001 (Box-folder 6/4)
  - Advancing Policy-Relevant Research on the Problems of Immigrant Workers: Correspondence, Press, Summaries [Avance de Investigación de Política Relevante sobre los Problemas de Trabajadores Inmigrantes: Correspondencia, Prensa, Resúmenes], January 30, 2001-October 18, 2002 (Box-folder 6/5)
  - AB-2468: Lobbying Sheets & Presentation Slides [AB-2468: Cabildeo De Hojas Y Diapositivas De Presentación], c. 2000 (Box-folder 6/6)
  - La Union del Pueblo Entero (LUPE): Correspondence, Memorandums, & Notes [Correspondencia, Memorandos, & Notas], September 10, 2003-November 14, 2003 (Box-folder 6/7)
  - United Farm Workers: Graphs and Spreadsheets: Contracts, Dues, Revenue, & Expenses [Unión de Trabajadores Agrícolas: Gráficos y Hojas de Cálculos: Contratos, Deudas, Ingresos y Gastos], c. 1993-c. 2002 (Box-folder 6/8)
  - United Farm Workers Operational and Vision Planning: Agendas, Analysis, Correspondence, & Memorandums [Planificación de Operación y Visión de la Unión de Trabajadores Agrícolas: Órdenes del Día, Análisis, Correspondencia, y Memorandos], January 29, 1996-September 23, 2003 (Box-folder 6/9)
  - Proyecto Hermandad [Project Brotherhood/Sisterhood] (en español), February 2003-February 2003 (Box-folder 6/10)
  - La Union del Pueblo Entero (LUPE): Documentos sobre los trabajadores agricolas [Documents about Agricultural Workers] (en español), September 23, 2003 (Box-folder 6/11)
  - Farm Bill: Correspondence, Memorandums, Press, Summaries, & Testimony [Ley Agrícola: Correspondencia, Memorandos, Prensa, Resumenes, & Testimonio], October 26, 2000-April 21, 2003 (Box-folder 6/12)
  - Proposed ALRA Changes: California Issues [Propuesta de Cambios ALRA: Publicaciones de California], c. 1999 (Box-folder 6/13)
  - Agricultural Labor Relations Board: Annual Reports [Consejo de Relaciones Laborales Agrícola: Informes Anuales], c. 1994-c. 1998 (Box-folder 6/14)
  - United Farmworkers: AB 2717 Analysis [Agricultores Unidos: Análisis de AB 2717], February 19, 2002 (Box-folder 6/15)
  - Agricultural Relations Board: Transcripts [Consejo de Relaciones Agrícola: Transcripciónes], November 5, 1997-November 13, 1997 (Box-folder 6/16)
  - United Farmworkers: Required Government Reports (Correspondence) [Trabajadores Agrícolas Unidos: Informes Requeridos del Gobierno (Correspondencia)], May 27, 1998 (Box-folder 6/17)
  - Michael Stoker Discusses Migrant Workers: National Public Radio Transcript [Michael Stoker Habla de Trabajadores Migratorios: Transcripción de Radio Nacional Pública], March 25, 1998-April 13, 1998 (Box-folder 6/18)
  - United Farmworkers White Paper: Agricultural Employees of Nash De Camp Company (NDC) [Libro Blanco de la Unión de Campesinos: Trabajadores Agrícolas de "Nash De Camp Company"], August 27, 1999 (Box-folder 6/19)
  - United Farmworkers: Recommendations for Improving Agricultural Labor Relations Board (ALRB) Regulations [Agricultores Unidos: Recomendaciones para Mejorar el Consejo de Relaciones Laborales Agrícolas (ALRB) Regulaciones], November 25, 1997 (Box-folder 6/20)
  - Agricultural Labor Relations Board: Authorization Cards [Consejo de Relaciones Laborales Agrícolas: Tarjetas de Autorización], October 26, 1998 (Box-folder 6/21)
  - Agricultural Labor Relations Board: Call Records, Correspondence, Memorandums, Notes, & Transcripts [Consejo de Relaciones Laborales Agrícolas: Registros de Llamadas, Correspondencia, Memorandos, Apuntes, y Transcripciones], May 2, 1994-May 9, 1999 (Box-folder 6/22)
  - Agricultural Labor Relations Board Binder Part One: Action Plan, Correspondence, Memorandums, & Public Meeting Notices [Carpeta de Relaciones Laborales Agrícolas Parte Uno: Plan de Acción, la Correspondencia, Memorandos, y Avisos de Reuniones Públicas], June 30, 2000-October 25, 2001 (Box-folder 6/23)
  - Agricultural Labor Relations Board Binder Part Two: Agricultural Labor Relations Act (ALRA) [Carpeta de Consejo de Relaciones Laborales Agrícolas Parte Dos: Acta de Relaciones Laborales Agrícolas (ALRA)], October 17, 1999-May 28, 2002 (Box-folder 6/24)
  - Agricultural Labor Relations Board Binder Part Three: Coastal Berry Co, Agricultural Labor Relations Board Rules Committee Notes, & Recommendations [Carpeta de Consejo de Relaciones Laborales Agrícolas Parte Tres: Compañía de la Fruta Berry, Junta de Relaciones Laborales Agrícolas Observa las Reglas y Recomendaciones], August 2, 1999-October 29, 1999 (Box-folder 6/25)
  - United Farmworkers: Correspondence & Memorandums Concerning Agricultural Labor Relations Board (ALRB) Appoinments, Investigations, and Regulations [Trabajadores Agrícolas Unidos: Correspondencia y Memorandos Que Conciernen al Consejo de Relaciones Laborales Agrícola (ALRB) Citas, Investigaciones, y Regulaciones], November 25, 1997-August 24, 2001 (Box-folder 6/26)
  - Materiales por el Entrenamiento de Organizadores/ Materials for the Training of Organizers (United Farmworkers), August 25, 1997-May 1, 1998 (Box-folder 6/27)
  - Correspondence, Memorandums, Press, and Reports Concerning the Adequacy of California's Minimum Wage [Correspondencia, Memorandos, Prensa, e Informes Que Conciernen a la Suficiencia del Salario Mínimo en California], April 1999-October 28, 2000 (Box-folder 6/28)
  - United Farmworkers Press Coverage: Strawberry Pickers Campaign [Cobertura en la Prensa de los Trabajadores Unidos Agrícolas: Campaña de la Pizca de Fresa], February 17, 1996-November 25, 1996 (Box-folder 6/29)
  - Anti-Union Binder Part One: Correspondence, Flyers, Memorandums, and Press [Carpeta de Antiunión Parte Uno: Correspondencia, Folletos, Memorandos y Prensa], February 28, 1996-June 10, 1998 (Box-folder 6/30)
  - Anti-Union Binder Part Two: Correspondence, Flyers, Memorandums, and Press [Carpeta de Antiunión Parte Uno: Correspondencia, Folletos, Memorandos y Prensa], December 6, 1982-May 11. 1998 (Box-folder 6/31)
  - Farm Labor Contractors (FLC) & Agricultural Issues Binder: Correspondence, Notes, Press, and Reports [Carpeta de Contratistas de Trabajo de Granja yAsuntos de Agricultura: Correspondencia, Notas, Prensa, y Reportes], May 18, 1998-August 16, 2000 (Box-folder 6/32)
  - United Farmworkers Strategic Planning Binder Part One: Correspondence, Notes, and Memorandums [Carpeta de Planificación Estrategia de Los Trabajadores Unidos Agrícolas Parte Uno: Correspondencia, Notas, y Memorandos], July 18, 1997-March 11, 1999 (Box-folder 6/33)
  - United Farmworkers Strategic Planning Binder Part Two: Action Plans, Notes, and Reports [Carpeta de Planificación Estratégica de los Trabajadores Agrícolas Unidos Segunda Parte: Planes de Acción, Notas, y Reportes], November 24, 1998-July 16, 1999 (Box-folder 6/34)
  - Campaign 2000 [La Campaña 2000], 1998-2000 (Box-folder 7/1)
  - Endorcement 2001 [Aprobación 2001], 2000-2001 (Box-folder 7/2)
  - UFW Endorsements 1999 [Aprobación de UFW 1999] (Box-folder 7/3)
  - Press Conference 2000 [Conferencia de Prensa 2000] (Box-folder 7/4)
  - Primary Elections 2000 [Primeras Elecciónes 2000] (Box-folder 7/5)
  - UFW Receptions 2000 National Democratic Conventions [UFW Recepciónes 2000 Convenciónes Nacionales Democráticas] (Box-folder 7/6)
  - Democratic Business Caucus 2000 [Comité Central Democrático de Negocios 2000] (Box-folder 7/7)
  - O.L.A (Service Employees International Union) Organization for Los Angeles Workers [O.L.A (Sindicato de Empleados Públicos) Organización para los Trabajadores de Los Ángeles], 2000 (Box-folder 7/8)
  - Skype Gallegos California Gore Campaign Director La Campaña [Campaña de Gore California Skype Gallegos], 2000 (Box-folder 7/9)
  - National Convention Democratic Party- Los Angeles [Convención Nacional Demócrata el Partido de Los Angeles.], 2000 (Box-folder 7/10)
  - Democratic Party National Convention- Delegate Selection [Partido Demócrata Convención Nacional - Selección de Delegados], 2000 (Box-folder 7/11)
  - State Democratic Party Convention Anaheim, CA [Convención del Partido Demócrata Estatal Anaheim, CA], 2001 (Box-folder 7/12)
  - New Democrats (DLC) Position Papers [Nuevos Demócratas (DLC) Documentos de Posición], 1998-2000 (Box-folder 7/13)
  - Jidgesjo(s- Authorized, Filled and Vacant 4-1-1999) [Jidgesjo(s- Autorizado, Lleno Y Vacante 01/04/1999] (Box-folder 7/14)
  - Environmental Boards [Consejos Ambientales], 1998 (Box-folder 7/15)
  - Appointment- others [Cita- otros], 1998-2001 (Box-folder 7/16)
  - Water Resources Control Board [Consejo de Control de Recursos del Agua.], 2001 (Box-folder 7/17)
  - Dorr, Thomas Dept. Of Ag- Undersecretary for Rural Devi [Dorr, Thomas Departamento de Ag- Subsecretario de Devi Rural], 2001-2002 (Box-folder 7/18)
  - Civil rights Project [Proyecto de Derechos Civiles], 2003-2005 (Box-folder 7/19)
  - Demographics And the Hispanic Electorate [Demográficos y el Electorado Hispano], 2002 (Box-folder 7/20)
  - Latino Turnout in Harris Country and Los Angeles [La Participación Latina en el Condado de Harris y Los Angeles.], 1992-2002 (Box-folder 7/21)
  - Latinos and Immigration voters [Latinoamericanos Y Votantes de Inmigración], 2002 (Box-folder 7/22)
  - Mobilizing minority Voter Participation; The Hispanic Priority [La Movilización de la Participación de la Minoría de Votantes; Prioridad Hispana], 2000 (Box-folder 7/23)
  - Water History, Polticial Players and Issues [Historia del Agua, Actores Políticos y Publicaciones], 1998-1999 (Box-folder 7/24)
  - Water History, Polticial Players and Issues [Historia del Agua, Actores Políticos y Publicaciones], 1998-1999 (Box-folder 7/25)
  - Water History, Polticial Players and Issues [Historia del Agua, Actores Políticos y Publicaciones], 1998-1999 (Box-folder 7/26)
  - Water History, Polticial Players and Issues [Historia del Agua, Actores Políticos y Publicaciones], 1998-1999 (Box-folder 7/27)
  - Farm Workers Voter Project Recruiting (FWVP) [Proyecto de Reclutamiento de los Votantes Trabajadores Agrícolas (FWVP)], 2000 (Box-folder 7/28)
  - Bert Corona Leadership Institute [Instituto de Liderazgo Bert Corona], 2001-2002 (Box-folder 7/29)
  - Voter turnout, politics and opinion, Change on Hispanic voting [Participación Electoral, Política y de Opinión, El Cambio en el Voto Hispano], 1999-2002 (Box-folder 7/30)
  - Voter turnout, politics and opinion, Change on Hispanic voting [Participación Electoral, Política y de Opinión, El Cambio en el Voto Hispano], 1999-2002 (Box-folder 7/31)
  - Voters turnout, politics and opinion, Change on Hispanic voting [Número De Votantes, Política, Y Opinión, El Cambio En El Voto Hispano], 1999-2002 (Box-folder 7/32)
  - Joe Serna Jr. Nonpartisan Farm Worker Civil Participation Reception Budget [Partidista Campesino Joe Serna Jr. Presupuesto de Recepción de Participación Ciudadana], 2002 (Box-folder 7/33)
  - Effective National Legislative Program [Programa Legislativo Nacional Efectivo], 2001 (Box-folder 7/34)
  - United Farm Workers Of America AFL-CIO [Unión de Campesinos de America], 2001 (Box-folder 7/35)
  - Legislation Report [Informe de Legislación], 2000 (Box-folder 7/36)
  - Poltical/ Legislative Operation/Structure [Político/Operación Legislativa /Estructura], 2001 (Box-folder 7/37)
  - Maximizing Leveraging Capacity [Maximizando la Capacidad de Influir], 2000-2002 (Box-folder 7/38)
  - Revenue Summary Political/ Legislative Department [Resumen de Ingresos Políticos/ Departamento Legislativo], 2001 (Box-folder 7/40)
  - Movement Political Gain [Movimiento para Ganar Terreno Político], 1998-1999 (Box-folder 7/41)
  - Political Department Planning [Planificación del Departamento Político], 1999-2001 (Box-folder 7/42)
  - United Farm Workers Legislative Fund [Fondo Legislativo de Trabajadores Agrícolas Unidos], 2001-2002 (Box-folder 7/43)
  - Organized Culture Survey [Estudio Sobre la Cultura Organizada], 1998-2000 (Box-folder 7/44)
  - Total Farm workers/ Survey [Total de Trabajadores Agrícolas/ Estudio], 1997-1998 (Box-folder 7/45)
  - Joint Strategic Planning- UFW/NFWSC [Planificación Estratégica Conjunta - UFW /NFWSC], 1997 (Box-folder 7/46)
  - Organized Culture Planning Group [Grupo de Planificación de Cultura Organizada], 1997 (Box-folder 7/47)
  - Agricultural Labor Relations Board [Junta de Relaciones del Trabajo Agrícola], 1999-2002 (Box-folder 7/48)
  - Agricultural Labor Relations Board [Junta de Relaciones del Trabajo Agrícola], 1999 (Box-folder 7/49)
  - Legislative Counsel's [Del Consejo Legislativo], 2000 (Box-folder 7/50)
  - Statement; Farm Labor, Contracting Reform, Education [Declaración; Trabajo Agrícola, Reforma Contratante, Educación.], 2002 (Box-folder 7/51)
  - Amendment to Assembly Bill [Enmienda Para El Proyecto De Ley], 2002 (Box-folder 7/52)
  - Position Letter, Agricultural Labor Relation Board, Work Document [Carta de Posición, Junta de Relaciones Laborales Agrícolas, Documento de Trabajo], 2002 (Box-folder 7/53)
  - California Regular Session Vote Tabulation [Tabulación de Votos en California Período Ordinario de Sesiones], 2001-2002 (Box-folder 7/54)
  - Bill Analysis and emails [Análisis de Cuenta yCorreo Electrónico], 2002 (Box-folder 7/55)
  - First Contract Arbitration [Primer Arbitraje de Contrato], 1999-2000 (Box-folder 7/56)
  - National Farm Workers Ministry [Ministerio Naciónal de Trabajadores Agrícolas], 2002 (Box-folder 7/57)
  - Second Annual Solidarity Celebration, Part 1/2 [Segunda Celebración Anual de Solidaridad, Parte 1/2], 2003 (Box-folder 8/1)
  - Second Annual Solidarity Celebration, Part 2/2 [Segunda Celebración Anual de Solidaridad, Parte 2/2], 2003 (Box-folder 8/2)
  - Volunteer and Donor Contact Lists for Various Campaigns and Fundraisers [Listas de Contactos de Voluntarios y Donantes para Varias Campañas y Recaudadores de Fondos], 2001 (Box-folder 8/3)
  - UFW Cinco de Mayo E. Chavez Solidarity Celebration R.S.V.P. [Celebración de Solidaridad S.R.C.], 2001 (Box-folder 8/4)
  - Union Handbooks, Organization Strategies, Student Activists, UFW Constitution [Manuales de Unión, Estrategias de Organización, Activistas Estudiantiles, Constitución UFW], 1990-1999 (Box-folder 8/5)
  - UFW Letterheads [UFW Papeles Con Membrete], Undated (Box-folder 8/6)
  - UFW Double Tree Hotel, 2003 (Box-folder 8/7)
  - Cinco de Mayo Fundraiser and Expenses Part 1 of 2 [Cinco de Mayo Recaudador de Fondos y Gastos Parte 1 de 2], 2001-2003 (Box-folder 8/8)
  - Cinco de Mayo Fundraiser and Expenses Part 2 of 2 [Cinco de Mayo Recaudador de Fondos y Gastos Parte 2 de 2], 2001-2003 (Box-folder 8/9)
  - UFW Advertisements and Announcements, Samples and Examples [UFW Publicidad y Anuncios, Muestras y Ejemplos], 2002-2003 (Box-folder 8/10)
  - UFW Incoming Revenue Copies, Part 1 of 2 [UFW Copias de Ingresos Entrantes, Parte 1 de 2], 2002-2003 (Box-folder 8/11)
  - UFW Incoming Revenue Copies, Part 2 of 2 [UFW Copias de Ingresos Entrantes, Parte 2 de 2], 2002-2003 (Box-folder 8/12)
  - Letters and Sponsors [Cartas y Patrocinadores], 2003-2003 (Box-folder 8/13)
  - UFW Second Annual Cesar E. Chavez Solidarity Celebration R.S.V.P. [UFW Segunda Celebración Anual de Solidaridad Cesar E. Chávez R.S.V.P.], 2003-2003 (Box-folder 8/14)
  - Farm Labor Contractor, Part 1 of 2 [Contratista de Labor Agrícola, Parte 1 de 2], 1992-2000 (Box-folder 9/1)